臺灣板橋地方法院刑事判決　　　　　　　 94年度易字第341號
公　訴　人　臺灣板橋地方法院檢察署檢察官
被　　　告　甲○○
選任辯護人　黃瑞真律師
　　　　　　鍾賢斌律師
　　　　　　吳奎新律師
上列被告因傷害等案件，經檢察官提起公訴（93年度調偵字第26
4 號），本院依簡式審判程序判決如下：
    主  文
甲○○傷害人之身體，處有期徒刑參月，如易科罰金，以參佰元
折算壹日。
    事  實
一、甲○○與乙○○原為男女朋友關係，甲○○於民國九十二年
    四月二十六日上午七時許，駕駛車號三Ｄ－三三０九號自用
    小客車搭載乙○○，行經臺北縣林口鄉○○○○道南下閘道
    附近路旁時，雙方在該處發生爭執而停車，甲○○因懷疑乙
    ○○另交男友，又認為交往期間花費鉅款於乙○○身上，如
    要分手，乙○○應給付新臺幣（下同）五百萬元之分手費，
    竟基於使人行無義務之事及傷害之犯意，以對乙○○接續拳
    打腳踢之強暴方法，使乙○○因此同意如數支付，而當場簽
    發借據一紙及票面金額均為五十萬元之本票九紙（未扣案）
    予甲○○，乙○○並因甲○○之拳打腳踢，致受有全身多處
    挫擦傷（臉、頭、頸、前胸、上背、雙手臂、手、下腹、雙
    腳等處）併腦震盪症候群之傷害。
二、案經乙○○訴由臺北縣政府警察局新莊分局移送臺灣板橋地
    方法院檢察署檢察官偵查起訴。本院於準備程序進行中，被
    告甲○○就被訴事實為有罪之陳述，經告知簡式審判程序之
    旨，並聽取公訴人、被告及辯護人之意見後，本院合議庭裁
    定由受命法官獨任進行簡式審判程序。
    理  由
一、上揭犯罪事實，業據被告於本院準備程序、審理時均自白不
    諱，核與告訴人乙○○於警詢、偵查中指述之情節相符，並
    據證人許翠華於偵查中證述明確（見九十三年度調偵字第二
    六四號偵查卷第十六頁），復有財團法人康寧醫院甲種診斷
    證明書一紙在卷可稽（見九十二年度核退字第七六一０號第
    十三頁），足認被告之自白與事實相符。從而本案事證明確
    ，被告犯行堪予認定。
二、核被告所為，係犯刑法第二百七十七條第一項之傷害罪，及
    同法第三百零四條第一項之強制罪。被告以一接續拳打腳踢
    之強暴行為，同時觸犯上開二罪，為想像競合犯，應依刑法
    第五十五條規定，從較重之傷害罪一罪處斷；檢察官認上開
    二罪屬方法結果之牽連關係，容有未洽。爰審酌被告以暴力
    方式解決雙方感情糾紛，自我克制能力顯然欠佳，惟被告事
    後並未實際提示本票，並曾向被害人表明願意返還本票、借
    據之意，此節業據證人許翠華於偵查中證述明確，被告並未
    使被害人之財產再受損害，尚見理智，且被告於本院審理時
    ，曾當庭提出十五萬元之賠償金欲交予被害人，然為被害人
    拒絕，導致尚未賠償被害人所受損失，被告並非毫無賠償之
    意，暨被告犯罪之動機、目的、手段及被害人所受傷勢等一
    切情狀，認公訴人求處有期徒刑一年之刑度，實屬過重，而
    量處如主文所示之刑，並諭知易科罰金之折算標準。乙○○
    當場簽發並交付予被告之借據一紙、本票九紙，雖係被告所
    有、因犯罪所得之物，惟並未扣案，且業已燒燬，此節業據
    被告於偵查中陳稱明確（見九十三年度調偵字第二六四號偵
    查卷第十六頁），無證據證明尚屬存在，且非違禁物，爰不
    併為沒收之宣告，附此敘明。
三、如不服本判決，得自收受送達之日起十日內，向本院提出上
    訴。
據上論斷，應依刑事訴訟法第二百七十三條之一第一項、第二百
九十九條第一項前段，刑法第二百七十七條第一項、第三百零四
條第一項、第五十五條、第四十一條第一項前段，罰金罰鍰提高
標準條例第一條前段、第二條，判決如主文。
本案由檢察官壽勤偉、馬中人提起公訴，經檢察官張慶林到庭執
行職務。
中　　華　　民　　國　　94　　年　　7 　　月　　7 　　日
                  刑事第十二庭  法　官  劉元斐
上列正本證明與原本無異。
如不服本判決，應於判決送達後十日內向本院提出上訴狀 (應附
繕本) ，上訴於臺灣高等法院。
                                書記官  郭玉芬
中　　華　　民　　國　　94　　年　　7 　　月　　7 　　日
附錄本案論罪科刑法條全文：
刑法第二百七十七條：
傷害人之身體或健康者，處三年以下有期徒刑、拘役或一千元以
下罰金。
犯前項之罪因而致人於死者，處無期徒刑或七年以上有期徒刑；
致重傷者，處三年以上十年以下有期徒刑。
刑法第三百零四條：
以強暴、脅迫使人行無義務之事或妨害人行使權利者，處三年以
下有期徒刑、拘役或三百元以下罰金。
前項之未遂犯罰之。
